臺灣臺南地方法院交通事件裁定　　100年度交聲字第570號
移送機關　　交通部公路總局嘉義區監理所麻豆監理站
異議人即
受處分人　　陳碧雲
上列受處分人因違反道路交通管理處罰條例案件，對於交通部公
路總局嘉義區監理所麻豆監理站民國100年7月14日所為之裁決處
分（處分案號：麻監裁罰字第裁75-ZDQ029267號），聲明異議，
本院裁定如下：
    主  文
異議駁回。
    理  由
一、原處分意旨略以:異議人即受處分人陳碧雲（下稱異議人）
    駕駛車牌號碼5058-GU號自用一般小客貨車，於民國100年3
    月26日19時49分許，在新營收費站南下路段第7車道，因行
    駛於應繳費之公路不依規定繳費，經臺灣區○道○○○路局
    國道公路警察局第四警察隊員警依違反道路交通管理處罰條
    例第27條第1項之規定，製單逕行舉發，嗣交通部公路總局
    嘉義區監理所麻豆監理站（下稱移送機關），以其違規事實
    明確，乃依道路交通管理處罰條例第27條第1項之規定，裁
    處異議人罰鍰新臺幣（下同）3,000元。
二、本件聲明異議意旨略以:異議人這次未收到遠通公司通知補
    繳通行費及作業處理費通知單及郵局招領通知單，以前異議
    人都會收到補繳通知單即馬上繳納，為此聲明異議，請求撤
    銷原處分等語。
三、按汽車行駛於應繳費之公路、橋樑、隧道或輪渡，不依規定
    繳費者，處汽車所有人或駕駛人3,000元以上6,000元以下罰
    鍰，並追繳欠費，道路交通管理處罰條例第27條第1項定有
    明文。次按，交通部臺灣區○道○○○路局為辦理電子收費
    申裝及欠費追繳作業，依據公路通行費徵收管理辦法（下稱
    本辦法）相關規定訂定交通部臺灣區○道○○○路局電子收
    費申裝及欠費追繳作業注意事項；又依本辦法第15條，用路
    人不依規定繳費者，營運單位應依用路人不同之欠費行為，
    依本局查明之車籍資料，製發「補繳通行費及作業處理費通
    知單」，追繳通行費並加收作業處理費用；用路人應於通知
    單所列之繳費期限內完成補繳程序，逾期未繳納則移送相關
    警察單位依法處理，交通部臺灣區○道○○○路局電子收費
    申裝及欠費追繳作業注意事項第1條、第13條第1項、第17條
    第3項復分別定有明文。
四、再按處理違反道路交通管理事件，有關文書送達之程序，依
    行政程序法之規定，違反道路交通管理事件統一裁罰基準及
    處理細則第五條定有明文。而依行政程序法第68條第1項、
    第74條第1項、第2項規定：送達由行政機關自行或交由郵政
    機關送達；送達不能依前二條規定為之者，得將文書寄存送
    達地之地方自治或警察機關，並作送達通知書兩份，一份黏
    貼於應受送達人住居所、事務所、營業所或其就業處所門首
    ，另一份交由鄰居轉交或置於該送達處所信箱或其他適當位
    置，以為送達；前項情形，由郵政機關為送達者，得將文書
    寄存於送達地之郵政機關。至於受送達人實際於何時受領該
    送達文書，均與合法送達之效力不生影響。
五、經查：
  (一)異議人駕駛牌照號碼5058-GU號自用一般小客貨車，於100年
    3月26日19時49分許，在新營收費站南下路段第7車道，因汽
    車行駛於應繳費之公路不依規定繳費（卡片餘額不足），經
    通知補繳仍未補繳，有內政部警政署國道公路警察局100 年
    6月13日公警局交字第裁ZDQ029267號舉發違反道路交通管理
    事件通知單1份附卷可稽，並為異議人所不否認，自足信為
    真實。
  (二)異議人固不爭執其未繳費之事實，惟辯稱未收到遠通公司所
    寄發之催繳通知單及郵局招領通知單云云。然查，本件遠通
    電收股份有限公司所寄發催繳通行費之繳費通知書之送達地
    址為「台南市官田區西庄里西庄8號之1」，因投遞未能妥投
    後，已於100年4月26日依行政程序法第74條之規定完成寄存
    送達，將該送達文書寄存於官田隆田郵局，有交通部台灣區
    ○道高速公路局新營收費站100年7月12日高營訴字第100000
    1103號函暨檢附之高速公路委託遠通電收公司辦理電子收費
    業務送達證書1份在卷可參，而上址於96年2月27日起迄今為
    異議人之戶籍地，有異議人之全戶戶籍資料查詢結果1份附
    卷可參，衡以郵政機關係經常對外處理大量郵務之送達機關
    ，有一定監督機制，所為送達郵件業務程序應係客觀而難以
    作假，且郵政機關與異議人當無嫌隙，亦不至憑空捏造上開
    送達經過，堪認本件高速公路通行費催繳通知單已由中華郵
    政股份有限公司投遞人員於100年4月26日，按異議人之住居
    所地址「台南市官田區西庄里西庄8號之1」為投送，因未能
    獲會晤本人，亦無受領文書之同居人或受雇人，乃依規定於
    將該件文書寄存於官田隆田郵局，在寄存之前，投遞人員並
    已依規定製作送達通知書二份，一份黏貼於應受送達人住所
    門首，一份置於受送達處所信箱或適當位置。綜此，本件催
    繳通知單既已依寄存送達之方式完成送達程序，自已生合法
    送達之效力。因此，異議人指摘上開補繳通知書之送達程序
    不合法，自屬無據。從而，本件催繳通行費通知單既經合法
    送達予異議人，而異議人仍未於規定期限內補繳通行費，其
    確有行駛於應繳費之公路不依規定繳費之違規行為，應堪認
    定。
六、從而，異議人駕駛上開車輛，既有於上開時間、地點，行經
    高速公路收費站，因卡片餘額不足，未能當場扣款成功，經
    遠通電收股份有限公司公司依前開規定寄發通行費催繳通知
    單，並合法寄存送達至異議人戶籍地，異議人逾繳費期限仍
    未補繳之事實，堪以認定，是舉發機關依法舉發並無違誤之
    處，因此，移送機關援引上開規定裁處罰鍰3,000元，並無
    不當之處。從而，本件異議為無理由，應予駁回。
七、據上論斷，應依道路交通管理處罰條例第87條第2項、道路
    交通事件處理辦法第18條，裁定如主文。
中    華    民    國   100    年    7     月    29    日
                     交通法庭   法  官   陳淑勤
以上正本證明與原本無異。
如不服本裁定，應於送達後5日內，向本院提出抗告狀。
                                書記官   謝竣閎
中    華    民    國   100    年    7     月    29    日